臺灣臺北地方法院民事裁定  
                                111年度北簡字第11350號 
原      告  康吳月裡

訴訟代理人  康中強  
被      告  黃月美  

上列原告與被告黃月美間修復漏水等事件，本院裁定如下： 
    主  文
原告應於本裁定送達後10日內，就民事起訴狀訴之聲明第一項，
具狀表明其具體之修復項目及方法，暨提出此部分修復所需費用
之相關證據資料，以查報此部分訴訟標的價額【如未能提出致訴
訟標的之價額不能核定者，此部分訴訟標的價額應以新臺幣（下
同）165萬元計算】，並依上開資料補正聲明第三項被告應負擔
之修繕費用金額，暨加計聲明第二項之12萬5,000元後，依民事
訴訟法第77條之13所定費率，扣除前繳裁判費1,330元，補繳本
件裁判費，逾期不補正，即駁回原告之訴。
    理  由
一、按起訴，應以訴狀表明應受判決事項之聲明，民事訴訟法第
    第244條第1項第3款定有明文。且應受判決事項之聲明必須
    明確一定、具體合法、適於強制執行。另按提起民事訴訟，
    應依民事訴訟法第77條之1第2項、第77條之13規定，按訴訟
    標的起訴時之交易價額繳納裁判費，此為必備之程式。又訴
    訟標的之價額，由法院核定；以一訴主張數項標的者，其價
    額合併計算之，同法第77條之1第1項、第77條之2第1項前段
    定有明文。如起訴不合此等程式，法院應定期命其補正，逾
    期未補正，應以裁定駁回之；前開規定於簡易訴訟程序準用
    之，同法第249條第1項第6款、第436條第2項亦定有明文。
二、本件原告請求修復漏水等事件，原告所提出民事起訴狀訴之
    聲明第一項記載：「被告應自行修繕其區分所有坐落門牌號
    碼臺北市○○區○○○路0段000巷00弄00號4樓房屋之（須修復部
    分）排水部分順遂使其（應修復程度）不再積水滲漏」及第
    三項記載：「被告應自行負擔其修繕費用使該屋不再漏水」
    ，惟就此部分並未表明具體之修復項目及方法，亦未提出相
    關證據資料以供認定此部分修復費用，致本院無從核定本件
    訴訟標的價額。爰依首揭法條規定，命原告於收受本件裁定
    送達10日內補正如主文所示之事項，逾期未補正，即駁回原
    告之訴。
三、倘原告不能提供上述被告4樓房屋部分相關證據資料以供認
    定此部分修復費用，按民事訴訟法第77條之12：「訴訟標的
    之價額不能核定者，以第四百六十六條所定不得上訴第三審
    之最高利益額數加十分之一定之」規定，則訴之聲明第一項
    關於被告4樓房屋修復部分之價額核定為165萬元，再加計第
    二項聲明請求給付金額12萬5,000元，合計177萬5,000元，
    應繳第一審裁判費18,622元，扣除已繳裁判費1,330元，應
    補繳17,292元。
四、爰依首揭法條規定，命原告於收受本件裁定送達10日內補正
    如主文所示之事項，逾期未補正，即駁回原告之訴。
五、並提出原告所有建物之建物登記第一類謄本。　　
中　　華　　民　　國　　111 　年　　8 　　月　　3 　　日
                          臺北簡易庭
                              法　官　郭麗萍
以上正本係照原本作成。
如不服本裁定關於核定訴訟標的價額部分，應於送達後10日內向
本院提出抗告狀，並繳納抗告費新臺幣1,000元；其餘關於命補
繳裁判費部分，不得抗告。
中　　華　　民　　國　　111 　年　　8 　　月　　3 　　日
                      　　　    書記官　陳怡如